【裁判字號】    95,訴,3292
【裁判日期】    951211
【裁判案由】    毒品危害防制條例
【裁判全文】
臺灣板橋地方法院刑事判決              95年度訴字第3292號
公  訴  人  臺灣板橋地方法院檢察署檢察官
被      告  甲○○
上列被告因違反毒品危害防制條例案件，經檢察官提起公訴（九
十五年度毒偵字第六三九一號），被告於準備程序中對被訴事實
為認罪之陳述，本院合議庭裁定由受命法官獨任行簡式審判程序
，判決如下：
    主  文
甲○○施用第一級毒品，處有期徒刑玖月。扣案第一級毒品海洛
因殘渣袋貳個（海洛因量微無法秤重）均沒收併銷燬。
    事  實
一、甲○○曾因施用毒品案件，經臺灣臺北地方法院以九十一年
    度毒聲字第二○四四號裁定送觀察勒戒，認無繼續施用毒品
    傾向，於民國九十二年六月三日執行完畢釋放，由臺灣臺北
    地方法院檢察署檢察官於九十二年六月六日以九十二年度毒
    偵緝字第一二四號不起訴處分確定。又因施用毒品案件，經
    臺灣臺北地方法院以九十五年度訴緝字第七號判處有期徒刑
    一年，經臺灣高等法院於九十五年八月十日以九十五年度上
    訴字第二三○九號駁回上訴，後經最高法院以九十五年度台
    上字第五七七五號判決駁回上訴，甫於九十五年十月十九日
    確定。明知海洛因經毒品危害防制條例列為第一級毒品，不
    得施用、持有，竟於觀察勒戒執行完畢釋放後五年內，於九
    十五年九月十二日夜間某時許（起訴書載為九十五年九月十
    三日十一時許為警採尿回溯前二十六小時內某時內），在其
    位於臺北縣土城市○○路十八號五樓住處內，將第一級毒品
    海洛因摻水放入注射針筒內，再注射至體內之方式，施用第
    一級毒品海洛因一次。嗣於同年月十三日三時十分許，在臺
    北縣土城市○○路、千歲路口為警查獲，扣得其所有供施用
    第一級毒品海洛因殘渣袋二個（海洛因量微無法秤重）。
二、案經臺北縣政府警察局土城分局報請臺灣板橋地方法院檢察
    署檢察官偵查起訴。
    理  由
一、訊據被告甲○○對於施用第一級毒品海洛因之犯行坦承不諱
    ，且有其所有供施用第一級毒品之海洛因殘渣袋二個等物扣
    案可資佐證，經其查獲時採渠尿液送檢驗結果，呈海洛因代
    謝物嗎啡陽性反應（按海洛因係由嗎啡經化學合成而製得，
    經注射進入人體後，因代謝而分解又生成嗎啡，因此施打海
    洛因後，由尿液中檢驗結果仍為嗎啡反應），有臺灣檢驗科
    技股份有限公司九十五年十月四日濫用藥物尿液檢驗報告一
    紙可憑，被告自白核與事實相符。被告曾因施用毒品案件，
    經臺灣臺北地方法院以九十一年度毒聲字第二○四四號裁定
    送觀察勒戒，認無繼續施用毒品傾向，於九十二年六月三日
    執行完畢釋放，由臺灣臺北地方法院檢察署檢察官於九十二
    年六月六日以九十二年度毒偵緝字第一二四號不起訴處分確
    定，有上開不起訴處分書、臺灣高等法院被告前案紀錄表一
    份在卷可按。本件事證已甚明確，其犯行堪以認定。
二、按海洛因係毒品危害防制條例所列之第一級毒品，不得施用
    、持有，被告於觀察勒戒執行完畢釋放五年內再犯本件施用
    第一級毒品犯行，所為係犯毒品危害防制條例第十條第一項
    之施用第一級毒品罪。被告施用前後持有海洛因之低度行為
    ，已為其進而施用之高度行為所吸收，不復另論。爰審酌被
    告素行、前經觀察勒戒仍未戒除毒癮、施用毒品種類、施用
    毒品戕害個人身心、犯罪後坦承犯行態度尚佳等一切情狀，
    量處如主文所示之刑，以資懲儆。扣案之海洛因殘渣袋二包
    （毒品量微無法秤重）為查獲之第一級毒品海洛因，依毒品
    危害防制條例第十八條第一項前段沒收銷燬之（包裝上開毒
    品之包裝袋，其與毒品於物理外觀上附合而難予析離，且如
    強予析離至完全無殘渣留存，將耗費相當之時間、人力與經
    費，於經濟上顯無實益，是依社會一般通念，堪認該包裝袋
    已與查獲之毒品結合成為一體而無從強加析離，是海洛因既
    屬毒品危害防制條例十八條第一項前段所規定之違禁物，其
    外包裝袋自亦應併予沒收銷燬之，附此敘明）。
三、末按除被告所犯為死刑、無期徒刑、最輕本刑為三年以上有
    期徒刑之罪或高等法院管轄第一審案件者外，於前條第一項
    程序進行中，被告先就被訴事實為有罪之陳述時，審判長得
    告知被告簡式審判程序之旨，並聽取當事人、代理人、辯護
    人及輔佐人之意見後，裁定進行簡式審判程序，刑事訴訟法
    第二百七十三條之一第一項定有明文。查本件被告係犯毒品
    危害防制條例第十條第一項之施用第一級毒品罪，法定本刑
    非最輕本刑為三年以上有期徒刑之罪，且被告就被訴事實為
    有罪之陳述，經告知被告簡式審判程序之旨，被告及公訴人
    對於本件改依簡式審判程序審理亦均表示無意見，是本院即
    依前揭刑事訴訟法規定，裁定本件進行簡式審判程序，附此
    敘明。
據上論斷，應依刑事訴訟法第二百七十三條之一第一項、第二百
九十九條第一項前段，毒品危害防制條例第十條第一項、第十八
條第一項前段、第二十三條第二項，判決如主文。
本案經檢察官林俊儀到庭執行職務。
中    華    民    國    95    年    12    月    11    日
                  刑事第九庭    法  官  絲鈺雲
以上正本證明與原本無異
如不服本判決應於送達後10日內向本院提出上訴狀
                                書記官  蔡美如
中    華    民    國    95    年    12    月    13    日
附錄本案論罪科刑法條全文：
毒品危害防制條例第十條
施用第一級毒品者，處六月以上五年以下有期徒刑。
施用第二級毒品者，處三年以下有期徒刑。


司法院資訊處製作；財團法人民間司法改革基金會備份。
